【裁判字號】    90,易,2183
【裁判日期】    900810
【裁判案由】    賭博
【裁判全文】
臺灣臺中地方法院刑事判決                          九十年度易字第二一八三號
    公  訴  人  台灣台中地方法院檢察署檢察官
    被      告  甲○○
右列被告因賭博案件，經檢察官提起公訴（九十度偵字第八○○二號），本院判決如
左：
    主  文
甲○○連續意圖營利，聚眾賭博，處有期徒刑參月，如易科罰金，以參佰元折算壹日
。扣案之六合彩簽單（含統計表）壹疊、計算機壹台、鶴仙子六合手冊壹本，均沒收
。
    事  實
一、甲○○基於意圖營利之概括犯意，自民國八十九年五月間某日起，至同年八月二
    十九日止，連續在其所提供位於台中縣太平市○○○街二五巷六號之三之公眾得
    出入場所，經營俗稱「六合彩」之賭博，而聚集不特定之多數人在該處出入並簽
    選號碼賭博財物，其賭博方式為：由甲○○提供俗稱「二星」、「三星」、「四
    星」、「台號」、「港特」等賭博簽單，供前來參與賭博者簽賭，每簽選一支兩
    個號碼（即俗稱二星）、或一支三個號碼（即俗稱三星）、或一支四個號碼（即
    俗稱四星）、或一支台號（亦稱百號）、或一支港特（亦稱特三尾）等組合，需
    繳賭注金每支新台幣（下同）五十元至二百元不等，並據以核對每星期二、星期
    四開獎之香港六合彩六組中獎號碼所組合之數字，作為輸贏之依據，簽中者依其
    所簽選之組合不同，可分別贏得五十二倍至五百二十倍不等之賭金，如未簽中，
    賭資則歸甲○○贏得，甲○○即以此供給賭博場所並聚眾賭博之方式，與簽賭者
    對賭而藉以牟利。嗣於八十九年八月二十九日十八時許，為警持檢察官所核發之
    搜索票在上址內查獲，並扣得其所有之六合彩簽單（含統計表）一疊、計算機一
    台及鶴仙子六合手冊一本。
二、案經台中縣警察局霧峰分局報告臺灣台中地方法院檢察署檢察官偵查起訴。
    理  由
一、訊之被告甲○○對其持有扣案之六合彩簽單（含統計表）壹疊、計算機一台及鶴
    仙子六合手冊一本之事實，坦承在卷，惟矢口否認有經營六合彩賭博之犯行，並
    辯稱︰伊並未經營六合彩賭博，扣案物品係伊與鄰居閒暇時單純猜號碼娛樂使用
    ，未猜中號碼者須請猜中號碼者吃飯唱歌等語。惟查，被告甲○○右揭犯罪事實
    ，有扣案之六合彩簽單（含統計表）一疊扣案可稽，其上分別記載有各式數字組
    合及綽號「鳳」、「阿國」、「王」、「松」、「曉莉」、「阿村」等人之字樣
    ，並有各期「二星」、「三星」、「四星」、「台號」及「港特」賭法之下注統
    計及金額計算等情，業經本院調取證物勘驗屬實。至被告甲○○雖自行偕同證人
    羅文德、朱惠芬、張月霞、趙曾貴英及張足美等人到庭藉以證明其上開辯解屬實
    ，而證人羅文德等人亦附和被告甲○○上開辯解。惟查，證人羅文德等人均非扣
    案簽單上所記載之「鳳」、「阿國」、「王」、「松」、「曉莉」、「阿村」等
    簽賭之人，且上開簽單（含統計表）記載之內容詳細，計算之方式複雜，此與單
    純猜號碼娛樂之情形不同；加以被告甲○○前於警訊中先供承：「我沒有經營俗
    稱之六合彩賭博行為，但有在簽賭」、「我每次都向隔壁鄰居小陳簽賭，每次都
    約七千五百元左右」，嗣於檢察官訊問中則改稱：「是我們自己寫的，寫著玩的
    ，未拿出去。」，其對扣案簽單（含統計表）之用途，所為供述先後不一，所辯
    僅係單純猜號碼娛樂使用云云，核非可採。本案事證明確，被告甲○○上開犯行
    足以認定。
二、查被告甲○○所提供賭博之台中縣太平市○○○街二五巷六號之三房屋，雖係住
    宅，惟既闢為供不特定之多數人出入簽賭六合彩之用，自屬公眾得出入之場所。
    被告甲○○意圖營利，提供上開公眾得出入之場所，聚眾賭博，核其所為，係犯
    刑法第二百六十八條前段之圖利供給賭博場所罪、同條後段之圖利聚眾賭博罪，
    另其與簽賭者同在公眾得出入之場所賭博財物，則係犯刑法第二百六十六條第一
    項前段之普通賭博罪。被告甲○○於各該期香港六合彩開獎前多次提供賭博場所
    ，聚眾賭博，或與簽賭者賭博之接續行為，乃係基於一個賭博犯意之決定，達成
    其同一犯罪之各個舉動，屬法律概念之一行為，其以一行為而觸犯上述三罪名，
    應依想像競合犯規定，從較重之意圖營利聚眾賭博罪處斷。又其先後經營多期六
    合彩賭博之行為，其時間緊接且構成要件相同，顯係基於概括犯意反覆為之，為
    連續犯，應論以一罪，並加重其刑。審酌被告甲○○犯罪之動機、目的、手段在
    圖一己私利，其經營六合彩賭博危害社會經濟秩序且敗壞社會風俗，另參酌其經
    營規模不大，惟犯後猶否認犯行等一切情狀，量處如主文所示之刑，並諭知易科
    罰金之折算標準（按刑法第四十一條業於九十年一月十日修正公布，同年月十二
    日生效，修正後刑法第四十一條第一項前段規定「犯最重本刑為五年以下有期徒
    刑以下之刑之罪，而受六個月以下有期徒刑或拘役之宣告，因身體、教育、職業
    、家庭之關係或其他正當事由，執行顯有困難者，得以一元以上三元以下折算一
    日，易科罰金。」，與修正前刑法第四十一條規定「犯最重本刑為三年以下有期
    徒刑以下之刑之罪，而受六個月以下有期徒刑或拘役之宣告，因身體、教育、職
    業、家庭之關係，執行顯有困難者，得以一元以上三元以下折算一日，易科罰金
    。」不同。比較新舊法結果，以新法較有利於行為人，故依刑法第二條第一項前
    段規定，本件自應適用裁判時之法律即修正後刑法第四十一條第一項前段之規定
    ，併此敘明）。另扣案之六合彩簽單（含統計表）一疊、計算機一台及鶴仙子六
    合手冊一本均係被告甲○○所有，已據其供明在卷，且屬其經營六合彩犯罪所用
    之物，應依刑法第三十八條第一項第二款規定沒收之。
據上論斷，應依刑事訴訟法第二百九十九條第一項前段，刑法第二條第一項前段、第
五十六條、第二百六十六條第一項前段、第二百六十八條、第五十五條、修正後第四
十一條第一項前段、第三十八條第一項第二款，罰金罰鍰提高標準條例第一條前段、
第二條，判決如主文。
中華      民      國    九十      年      八      月      十      日
                                      臺灣台中地方法院刑事第七庭
                                          法  官  林  宗  成
右正本證明與原本無異。
如不服本判決，應於送達後十日內向本院提出上訴狀 （須附繕本） ，上訴於台灣高等
法院台中分院。
                                          書記官
中      華      民      國    九十      年      八      月    十三      日
附錄本判決論罪之法條：
刑法第二百六十六條
在公共場所或公眾得出入之場所賭博財物者，處一千元以下罰金，但以供人暫時娛樂
之物為賭者，不在此限。
當場賭博之器具與在賭檯或兌換籌碼處之財物，不問屬於犯人與否，沒收之。
刑法第二百六十八條
意圖營利，供給賭博場所或聚眾賭博者，處三年以下有期徒刑，得併科三千元以下罰
金。


司法院資訊處製作；財團法人民間司法改革基金會備份。
